---
title: "Analises Exploratórias"
author: "Saulo Gil"
date: "02/07/2022"
output: html_document
---

```{r setup, include=FALSE}
knitr::opts_chunk$set(echo = TRUE)
```

## Pacotes
```{r}
library(readxl)
library(dplyr)
library(ggplot2)
library(report)
options(scipen = 999)

```

## Lendo e ajustando a base
```{r}
df <- read_excel("data_sono.xlsx") |> 
  rename(classe = `Classificação (1 sobrepeso, 2 obesidade, 3 sarco)`,
         mgorda_perc = `Mgorda%`) |> 
  mutate(sono_classe = if_else(Global_Score > 5,
                               "mal-dormidor",
                               "bom-dormirdor")) |> 
  janitor::clean_names()

skimr::skim(df)
```
## Hand grip absoluto
```{r message=FALSE, warning=FALSE, out.width="100%"}
df |> 
  ggplot(aes(x = sono_classe,
             y = hg,
             color = sono_classe)) +
  geom_boxplot(varwidth = FALSE) +
  geom_jitter(width = 0.1) +
  theme_classic()
```

```{r}
df |> 
  group_by(sono_classe) |> 
  summarise(média = mean(hg, na.rm = TRUE),
            DP = sd(hg, na.rm = TRUE))
```

```{r warning=FALSE}
t.test(hg ~ sono_classe, paired = FALSE,data = df) |> 
  report()
```

## Hand grip dividido pelo IMC
```{r message=FALSE, warning=FALSE, out.width="100%"}
df |> 
  ggplot(aes(x = sono_classe,
             y = hg_imc,
             color = sono_classe)) +
  geom_boxplot(varwidth = FALSE) +
  geom_jitter(width = 0.1) +
  theme_classic()
```

```{r}
df |> 
  group_by(sono_classe) |> 
  summarise(média = mean(hg_imc, na.rm = TRUE),
            DP = sd(hg_imc, na.rm = TRUE))
```

```{r warning=FALSE}
t.test(hg_imc ~ sono_classe, paired = FALSE,data = df) |> 
  report()
```

## SPPB
```{r message=FALSE, warning=FALSE, out.width="100%"}
df |> 
  ggplot(aes(x = sono_classe,
             y = sppb,
             color = sono_classe)) +
  geom_boxplot(varwidth = FALSE) +
  geom_jitter(width = 0.1) +
  theme_classic()
```

```{r}
df |> 
  group_by(sono_classe) |> 
  summarise(média = mean(sppb, na.rm = TRUE),
            DP = sd(sppb, na.rm = TRUE))
```

```{r warning=FALSE}
t.test(sppb ~ sono_classe, paired = FALSE, df) |> 
  report()
```

## Marcha - funcionadalidade - SEM OS OUTLIERS
```{r message=FALSE, warning=FALSE, out.width="100%"}
df |>
  filter(!vel_marcha > 30) |> 
  ggplot(aes(x = sono_classe,
             y = vel_marcha,
             color = sono_classe)) +
  geom_boxplot(varwidth = FALSE) +
  geom_jitter(width = 0.1) +
  theme_classic()
```

```{r}
df |>
  filter(!vel_marcha > 30) |> 
  group_by(sono_classe) |> 
  summarise(média = mean(vel_marcha, na.rm = TRUE),
            DP = sd(vel_marcha, na.rm = TRUE))
```

```{r warning=FALSE}
# Filtrando os outliers

df_marcha <- 
  df |> 
  filter(!vel_marcha > 30)

t.test(vel_marcha ~ sono_classe, paired = FALSE, df_marcha) |> 
  report()
```

## Marcha - funcionadalidade - COM OS OUTLIERS
```{r message=FALSE, warning=FALSE, out.width="100%"}
df |>
  ggplot(aes(x = sono_classe,
             y = vel_marcha,
             color = sono_classe)) +
  geom_boxplot(varwidth = FALSE) +
  geom_jitter(width = 0.1) +
  theme_classic()
```

```{r}
df |>
  group_by(sono_classe) |> 
  summarise(média = mean(vel_marcha, na.rm = TRUE),
            DP = sd(vel_marcha, na.rm = TRUE))
```

```{r warning=FALSE}
t.test(vel_marcha ~ sono_classe, paired = FALSE, df) |> 
  report()
```


## tug
```{r message=FALSE, warning=FALSE, out.width="100%"}
df |> 
  ggplot(aes(x = sono_classe,
             y = tug,
             color = sono_classe)) +
  geom_boxplot(varwidth = FALSE) +
  geom_jitter(width = 0.1) +
  theme_classic()
```

```{r}
df |> 
  group_by(sono_classe) |> 
  summarise(média = mean(tug, na.rm = TRUE),
            DP = sd(tug, na.rm = TRUE))
```

```{r warning=FALSE}
t.test(tug ~ sono_classe, paired = FALSE, df) |> 
  report()
```

## Circunferencia da Cintura
```{r message=FALSE, warning=FALSE, out.width="100%"}
df |> 
  ggplot(aes(x = sono_classe,
             y = cc,
             color = sono_classe)) +
  geom_boxplot(varwidth = FALSE) +
  geom_jitter(width = 0.1) +
  theme_classic()
```

```{r}
df |> 
  group_by(sono_classe) |> 
  summarise(média = mean(cc, na.rm = TRUE),
            DP = sd(cc, na.rm = TRUE))
```

```{r warning=FALSE}
t.test(cc ~ sono_classe, paired = FALSE, df) |> 
  report()
```

## Indice de massa corporal
```{r message=FALSE, warning=FALSE, out.width="100%"}
df |> 
  ggplot(aes(x = sono_classe,
             y = imc,
             color = sono_classe)) +
  geom_boxplot(varwidth = FALSE) +
  geom_jitter(width = 0.1) +
  theme_classic()
```

```{r}
df |> 
  group_by(sono_classe) |> 
  summarise(média = mean(imc, na.rm = TRUE),
            DP = sd(imc, na.rm = TRUE))
```

```{r warning=FALSE}
t.test(imc ~ sono_classe, paired = FALSE, df) |> 
  report()
```

## Relação Cintura Quadril
```{r message=FALSE, warning=FALSE, out.width="100%"}
df |> 
  ggplot(aes(x = sono_classe,
             y = rcq,
             color = sono_classe)) +
  geom_boxplot(varwidth = FALSE) +
  geom_jitter(width = 0.1) +
  theme_classic()
```

```{r}
df |> 
  group_by(sono_classe) |> 
  summarise(média = mean(rcq, na.rm = TRUE),
            DP = sd(rcq, na.rm = TRUE))
```

```{r warning=FALSE}
t.test(rcq ~ sono_classe, paired = FALSE, df) |> 
  report()
```

## Massa magra
```{r message=FALSE, warning=FALSE, out.width="100%"}
df |> 
  ggplot(aes(x = sono_classe,
             y = mm,
             color = sono_classe)) +
  geom_boxplot(varwidth = FALSE) +
  geom_jitter(width = 0.1) +
  theme_classic()
```

```{r}
df |> 
  group_by(sono_classe) |> 
  summarise(média = mean(mm, na.rm = TRUE),
            DP = sd(mm, na.rm = TRUE))
```

```{r warning=FALSE}
t.test(mm ~ sono_classe, paired = FALSE, df) |> 
  report()
```

## Massa magra dividida pelo IMC
```{r message=FALSE, warning=FALSE, out.width="100%"}
df |> 
  ggplot(aes(x = sono_classe,
             y = mm_imc,
             color = sono_classe)) +
  geom_boxplot(varwidth = FALSE) +
  geom_jitter(width = 0.1) +
  theme_classic()
```

```{r}
df |> 
  group_by(sono_classe) |> 
  summarise(média = mean(mm_imc, na.rm = TRUE),
            DP = sd(mm_imc, na.rm = TRUE))
```

```{r warning=FALSE}
t.test(mm_imc ~ sono_classe, paired = FALSE, df) |> 
  report()
```

## Gordura Visceral

```{r message=FALSE, warning=FALSE, out.width="100%"}
df |>
  mutate(vat_kg = as.numeric(vat_kg)) |> 
  ggplot(aes(x = sono_classe,
             y = vat_kg,
             color = sono_classe)) +
  geom_boxplot(varwidth = FALSE) +
  geom_jitter(width = 0.1) +
  theme_classic()
```

```{r}
df |>
  mutate(vat_kg = as.numeric(vat_kg)) |> 
  group_by(sono_classe) |> 
  summarise(média = mean(vat_kg, na.rm = TRUE),
            DP = sd(vat_kg, na.rm = TRUE))
```

```{r warning=FALSE}
t.test(as.numeric(vat_kg) ~ sono_classe, paired = FALSE, df) |> 
  report()
```

## Massa gorda total
```{r message=FALSE, warning=FALSE, out.width="100%"}
df |> 
  ggplot(aes(x = sono_classe,
             y = mgorda_total,
             color = sono_classe)) +
  geom_boxplot(varwidth = FALSE) +
  geom_jitter(width = 0.1) +
  theme_classic()
```

```{r}
df |> 
  group_by(sono_classe) |> 
  summarise(média = mean(mgorda_total, na.rm = TRUE),
            DP = sd(mgorda_total, na.rm = TRUE))
```

```{r warning=FALSE}
t.test(mgorda_total ~ sono_classe, paired = FALSE, df) |> 
  report()
```

## Massa gorda percentual
```{r message=FALSE, warning=FALSE, out.width="100%"}
df |> 
  ggplot(aes(x = sono_classe,
             y = mgorda_perc,
             color = sono_classe)) +
  geom_boxplot(varwidth = FALSE) +
  geom_jitter(width = 0.1) +
  theme_classic()
```

```{r}
df |> 
  group_by(sono_classe) |> 
  summarise(média = mean(mgorda_perc, na.rm = TRUE),
            DP = sd(mgorda_total, na.rm = TRUE))
```

```{r warning=FALSE}
t.test(mgorda_perc ~ sono_classe, paired = FALSE, df) |> 
  report()
```

## Massa gorda tronco

```{r message=FALSE, warning=FALSE, out.width="100%"}
df |> 
  ggplot(aes(x = sono_classe,
             y = m_gorda_tronco,
             color = sono_classe)) +
  geom_boxplot(varwidth = FALSE) +
  geom_jitter(width = 0.1) +
  theme_classic()
```

```{r}
df |> 
  group_by(sono_classe) |> 
  summarise(média = mean(m_gorda_tronco, na.rm = TRUE),
            DP = sd(m_gorda_tronco, na.rm = TRUE))
```

```{r warning=FALSE}
t.test(m_gorda_tronco ~ sono_classe, paired = FALSE, df) |> 
  report()
```

CONCLUSÕES PARCIAIS

Pacientes "Mal dormidores" tem uma menor massa magra (absoluta e corrigida pelo IMC) e força de preensão manual (absoluta e corrigida pelo IMC) do que idosos "bons dormidores". Será que há uma associação o escore de sono e a massa magra/força?

# VERIFICANDO AS ASSOCIAÇÕES

## Relação entre Escore global e massa magra

```{r}
df |> 
  ggplot(mapping = aes(x = global_score,
                       y = mm)) + 
  geom_point() +
  geom_smooth(method = "lm") +
  theme_classic()

```

```{r warning=FALSE}
# REGRESSÃO NÃO AJUSTADA
modelo1 <- lm(mm ~ global_score, df)
parameters::parameters(modelo1)
report(modelo1)
```

```{r warning=FALSE}
# REGRESSÃO AJUSTADA - sexo, idade, IMC
modelo2 <- lm(mm ~ global_score + sexo + idade + imc, df)
parameters::parameters(modelo2)
report(modelo2)

```

## Relação entre Escore global e massa magra corrigida pelo IMC

```{r}
df |> 
  ggplot(mapping = aes(x = global_score,
                       y = mm_imc)) + 
  geom_point() +
  geom_smooth(method = "lm") +
  theme_classic()

```

```{r}
# REGRESSÃO NÃO AJUSTADA
modelo3 <- lm(mm_imc ~ global_score, df)
parameters::parameters(modelo3)
report(modelo3)
```

```{r}
# REGRESSÃO AJUSTADA - sexo, idade, IMC
modelo4 <- lm(mm_imc ~ global_score + sexo + idade + imc, df)
parameters::parameters(modelo4)
report(modelo4)
```

## Relação entre Escore global e handgrip

```{r}
df |> 
  ggplot(mapping = aes(x = global_score,
                       y = hg)) + 
  geom_point() +
  geom_smooth(method = "lm") +
  theme_classic()

```

```{r}
# REGRESSÃO NÃO AJUSTADA
modelo5 <- lm(hg ~ global_score, df)
parameters::parameters(modelo5)
report(modelo5)
```

```{r}
# REGRESSÃO AJUSTADA - sexo, idade, IMC
modelo6 <- lm(hg ~ global_score + sexo + idade + imc, df)
parameters::parameters(modelo6)
report(modelo6)
```

## Relação entre Escore global e handgrip/IMC

```{r}
df |> 
  ggplot(mapping = aes(x = global_score,
                       y = hg_imc)) + 
  geom_point() +
  geom_smooth(method = "lm") +
  theme_classic()

```

```{r}
# REGRESSÃO NÃO AJUSTADA
modelo7 <- lm(hg_imc ~ global_score, df)
parameters::parameters(modelo7)
report(modelo7)
```

```{r}
# REGRESSÃO AJUSTADA - sexo, idade, IMC
modelo8 <- lm(hg_imc ~ global_score + sexo + idade + imc, df)
parameters::parameters(modelo8)
report(modelo8)
```


# NOVAS CONCLUSÕES

Como visto antes, tanto a massa magra quando a força de preensão manual parecem sofrer alguma influência do status de sono do idoso, ou seja, quanto pior o escore de sono (mal-dormidor) menor a massa magra absoluta e relativa. Tendo em vista essa influência, é razoavelmente lógico imaginar que a qualidade do sono seja preditor da massa magra e força de preensão manual. Após analisar os resultados das regressões, podemos observar que o escore de qualidade do sono é um preditor da massa magra (absoluta e relativa) e força de preensão manual (absoluta e relativa) de idosos independente do sexo, idade e IMC.




