---
title: "Analises Exploratórias"
author: "Saulo Gil"
date: "02/07/2022"
output: html_document
---

```{r setup, include=FALSE}
knitr::opts_chunk$set(
	echo = FALSE,
	message = FALSE,
	warning = FALSE
)
```

## Pacotes
```{r}
library(readxl)
library(dplyr)
library(stringr)
library(ggplot2)
library(report)
```
```{r}
# tirar notação cientifica
options(scipen = 999)

```


## Lendo a base
```{r message=FALSE, warning=FALSE}
# Lendo a base ----------------------------------------------------------------------

df_ajustada <- read.csv2("df_ajustada.csv") |> 
  janitor::clean_names()

```

```{r}
# ajustando a base
df_ajustada <- 
  df_ajustada |>
  mutate(antidepressivo = as.factor(antidepressivo),
         ansiolitico = as.factor(ansiolitico),
         altura = as.factor(altura),
         peso = as.numeric(peso),
         cc = as.numeric(cc),
         cq = as.numeric(cq),
         rcq = as.numeric(rcq),
         vm1 = as.numeric(vm1),
         vm2 = as.numeric(vm2),
         vel_marcha = as.numeric(vel_marcha),
         sl5x1 = as.numeric(sl5x1),
         sl5x2 = as.numeric(sl5x2),
         tug_menor = as.numeric(tug_menor),
         m_gorda_tronco = as.numeric(m_gorda_tronco),
         n_virgulas = str_count(comorbidades,pattern = ","),
         n_comorbidades = n_virgulas + 1,
         n_comor_classe = if_else(n_comorbidades <= 3, 
                                  true = "Menos que 3", 
                                  false = "mais que 3")) |>
  select(-n_virgulas,
         -tug1,
         -tug2) |> 
  glimpse()

```


```{r}
skimr::skim(df_ajustada)
```

## Hand grip absoluto
```{r message=FALSE, warning=FALSE, out.width="100%"}
df_ajustada |>  
  ggplot(aes(x = sono_classe,
             y = hg,
             color = sono_classe)) +
  geom_boxplot(varwidth = FALSE) +
  geom_jitter(width = 0.1) +
  theme_classic()
```

```{r}
df_ajustada |>  
  group_by(sono_classe) |> 
  summarise(média = mean(hg, na.rm = TRUE),
            DP = sd(hg, na.rm = TRUE))
```

```{r warning=FALSE}
t.test(hg ~ sono_classe, paired = FALSE,data = df_ajustada) 
```

## Hand grip dividido pelo IMC
```{r message=FALSE, warning=FALSE, out.width="100%"}
df_ajustada |> 
  ggplot(aes(x = sono_classe,
             y = hg_imc,
             color = sono_classe)) +
  geom_boxplot(varwidth = FALSE) +
  geom_jitter(width = 0.1) +
  theme_classic()
```

```{r}
df_ajustada |> 
  group_by(sono_classe) |> 
  summarise(média = mean(hg_imc, na.rm = TRUE),
            DP = sd(hg_imc, na.rm = TRUE))
```

```{r warning=FALSE}
t.test(hg_imc ~ sono_classe, paired = FALSE,data = df_ajustada)
```

## SPPB
```{r message=FALSE, warning=FALSE, out.width="100%"}
df_ajustada |> 
  ggplot(aes(x = sono_classe,
             y = sppb,
             color = sono_classe)) +
  geom_boxplot(varwidth = FALSE) +
  geom_jitter(width = 0.1) +
  theme_classic()
```

```{r}
df_ajustada |> 
  group_by(sono_classe) |> 
  summarise(média = mean(sppb, na.rm = TRUE),
            DP = sd(sppb, na.rm = TRUE))
```

```{r warning=FALSE}
t.test(sppb ~ sono_classe, paired = FALSE, df_ajustada) 
```

## Marcha - funcionadalidade - SEM OS OUTLIERS
```{r message=FALSE, warning=FALSE, out.width="100%"}
df_ajustada |>
  filter(!vel_marcha > 30) |> 
  ggplot(aes(x = sono_classe,
             y = vel_marcha,
             color = sono_classe)) +
  geom_boxplot(varwidth = FALSE) +
  geom_jitter(width = 0.1) +
  theme_classic()
```

```{r}
df_ajustada |>
  filter(!vel_marcha > 30) |> 
  group_by(sono_classe) |> 
  summarise(média = mean(vel_marcha, na.rm = TRUE),
            DP = sd(vel_marcha, na.rm = TRUE))
```

```{r warning=FALSE}
# Filtrando os outliers

df_marcha <- 
  df_ajustada |> 
  filter(!vel_marcha > 30)

t.test(vel_marcha ~ sono_classe, paired = FALSE, df_marcha) 
```

## Marcha - funcionadalidade - COM OS OUTLIERS
```{r message=FALSE, warning=FALSE, out.width="100%"}
df_ajustada |>
  ggplot(aes(x = sono_classe,
             y = vel_marcha,
             color = sono_classe)) +
  geom_boxplot(varwidth = FALSE) +
  geom_jitter(width = 0.1) +
  theme_classic()
```

```{r}
df_ajustada |>
  group_by(sono_classe) |> 
  summarise(média = mean(vel_marcha, na.rm = TRUE),
            DP = sd(vel_marcha, na.rm = TRUE))
```

```{r warning=FALSE}
t.test(vel_marcha ~ sono_classe, paired = FALSE, df_ajustada)
```


## tug
```{r message=FALSE, warning=FALSE, out.width="100%"}
df_ajustada |> 
  ggplot(aes(x = sono_classe,
             y = tug_menor,
             color = sono_classe)) +
  geom_boxplot(varwidth = FALSE) +
  geom_jitter(width = 0.1) +
  theme_classic()
```

```{r}
df_ajustada |> 
  group_by(sono_classe) |> 
  summarise(média = mean(tug_menor, na.rm = TRUE),
            DP = sd(tug_menor, na.rm = TRUE))
```

```{r warning=FALSE}
t.test(tug_menor ~ sono_classe, paired = FALSE, df_ajustada) 
```

## Circunferencia da Cintura
```{r message=FALSE, warning=FALSE, out.width="100%"}
df_ajustada |> 
  ggplot(aes(x = sono_classe,
             y = cc,
             color = sono_classe)) +
  geom_boxplot(varwidth = FALSE) +
  geom_jitter(width = 0.1) +
  theme_classic()
```

```{r}
df_ajustada |> 
  group_by(sono_classe) |> 
  summarise(média = mean(cc, na.rm = TRUE),
            DP = sd(cc, na.rm = TRUE))
```

```{r warning=FALSE}
t.test(cc ~ sono_classe, paired = FALSE, df_ajustada) |> 
  report()
```

## Indice de massa corporal
```{r message=FALSE, warning=FALSE, out.width="100%"}
df_ajustada |> 
  ggplot(aes(x = sono_classe,
             y = imc,
             color = sono_classe)) +
  geom_boxplot(varwidth = FALSE) +
  geom_jitter(width = 0.1) +
  theme_classic()
```

```{r}
df_ajustada |> 
  group_by(sono_classe) |> 
  summarise(média = mean(imc, na.rm = TRUE),
            DP = sd(imc, na.rm = TRUE))
```

```{r warning=FALSE}
t.test(imc ~ sono_classe, paired = FALSE, df_ajustada) 
```

## Relação Cintura Quadril
```{r message=FALSE, warning=FALSE, out.width="100%"}
df_ajustada |> 
  ggplot(aes(x = sono_classe,
             y = rcq,
             color = sono_classe)) +
  geom_boxplot(varwidth = FALSE) +
  geom_jitter(width = 0.1) +
  theme_classic()
```

```{r}
df_ajustada |> 
  group_by(sono_classe) |> 
  summarise(média = mean(rcq, na.rm = TRUE),
            DP = sd(rcq, na.rm = TRUE))
```

```{r warning=FALSE}
t.test(rcq ~ sono_classe, paired = FALSE, df_ajustada)
```

## Massa magra
```{r message=FALSE, warning=FALSE, out.width="100%"}
df_ajustada |> 
  ggplot(aes(x = sono_classe,
             y = mm,
             color = sono_classe)) +
  geom_boxplot(varwidth = FALSE) +
  geom_jitter(width = 0.1) +
  theme_classic()
```

```{r}
df_ajustada |> 
  group_by(sono_classe) |> 
  summarise(média = mean(mm, na.rm = TRUE),
            DP = sd(mm, na.rm = TRUE))
```

```{r warning=FALSE}
t.test(mm ~ sono_classe, paired = FALSE, df_ajustada)
```

## Massa magra dividida pelo IMC
```{r message=FALSE, warning=FALSE, out.width="100%"}
df_ajustada |> 
  ggplot(aes(x = sono_classe,
             y = mm_imc,
             color = sono_classe)) +
  geom_boxplot(varwidth = FALSE) +
  geom_jitter(width = 0.1) +
  theme_classic()
```

```{r}
df_ajustada |> 
  group_by(sono_classe) |> 
  summarise(média = mean(mm_imc, na.rm = TRUE),
            DP = sd(mm_imc, na.rm = TRUE))
```

```{r warning=FALSE}
t.test(mm_imc ~ sono_classe, paired = FALSE, df_ajustada)
```

## Gordura Visceral

```{r message=FALSE, warning=FALSE, out.width="100%"}
df_ajustada |>
  mutate(vat_kg = as.numeric(vat_kg)) |> 
  ggplot(aes(x = sono_classe,
             y = vat_kg,
             color = sono_classe)) +
  geom_boxplot(varwidth = FALSE) +
  geom_jitter(width = 0.1) +
  theme_classic()
```

```{r}
df_ajustada |>
  mutate(vat_kg = as.numeric(vat_kg)) |> 
  group_by(sono_classe) |> 
  summarise(média = mean(vat_kg, na.rm = TRUE),
            DP = sd(vat_kg, na.rm = TRUE))
```

```{r warning=FALSE}
t.test(as.numeric(vat_kg) ~ sono_classe, paired = FALSE, df_ajustada) 
```

## Massa gorda total
```{r message=FALSE, warning=FALSE, out.width="100%"}
df_ajustada |> 
  ggplot(aes(x = sono_classe,
             y = mgorda_total,
             color = sono_classe)) +
  geom_boxplot(varwidth = FALSE) +
  geom_jitter(width = 0.1) +
  theme_classic()
```

```{r}
df_ajustada |> 
  group_by(sono_classe) |> 
  summarise(média = mean(mgorda_total, na.rm = TRUE),
            DP = sd(mgorda_total, na.rm = TRUE))
```

```{r warning=FALSE}
t.test(mgorda_total ~ sono_classe, paired = FALSE, df_ajustada) 
```

## Massa gorda percentual
```{r message=FALSE, warning=FALSE, out.width="100%"}
df_ajustada |> 
  ggplot(aes(x = sono_classe,
             y = mgorda_perc,
             color = sono_classe)) +
  geom_boxplot(varwidth = FALSE) +
  geom_jitter(width = 0.1) +
  theme_classic()
```

```{r}
df_ajustada |> 
  group_by(sono_classe) |> 
  summarise(média = mean(mgorda_perc, na.rm = TRUE),
            DP = sd(mgorda_total, na.rm = TRUE))
```

```{r warning=FALSE}
t.test(mgorda_perc ~ sono_classe, paired = FALSE, df_ajustada) |> 
  report()
```

## Massa gorda tronco

```{r message=FALSE, warning=FALSE, out.width="100%"}
df_ajustada |> 
  filter(m_gorda_tronco < 150000) |> 
  ggplot(aes(x = sono_classe,
             y = m_gorda_tronco,
             color = sono_classe)) +
  geom_boxplot(varwidth = FALSE) +
  geom_jitter(width = 0.1) +
  theme_classic()
```

```{r}
df_ajustada |> 
  filter(m_gorda_tronco < 150000) |> 
  group_by(sono_classe) |> 
  summarise(média = mean(m_gorda_tronco, na.rm = TRUE),
            DP = sd(m_gorda_tronco, na.rm = TRUE))
```

```{r warning=FALSE}
t.test(m_gorda_tronco ~ sono_classe, paired = FALSE, df_ajustada) 
```
## Massa gorda tronco

```{r message=FALSE, warning=FALSE, out.width="100%"}
df_ajustada |> 
  filter(m_gorda_tronco < 150000) |> 
  ggplot(aes(x = sono_classe,
             y = m_gorda_tronco,
             color = sono_classe)) +
  geom_boxplot(varwidth = FALSE) +
  geom_jitter(width = 0.1) +
  theme_classic()
```

```{r}
df_ajustada |> 
  filter(m_gorda_tronco < 150000) |> 
  group_by(sono_classe) |> 
  summarise(média = mean(m_gorda_tronco, na.rm = TRUE),
            DP = sd(m_gorda_tronco, na.rm = TRUE))
```

```{r warning=FALSE}
t.test(m_gorda_tronco ~ sono_classe, paired = FALSE, df_ajustada) 
```

## SF-16 - capacidade funcional
```{r}
df_ajustada |> 
  ggplot(aes(x = sono_classe,
             y = cap_funcional,
             color = sono_classe)) +
  geom_boxplot(varwidth = FALSE) +
  geom_jitter(width = 0.1) +
  theme_classic()
```

```{r}
df_ajustada |> 
  group_by(sono_classe) |> 
  summarise(média = mean(cap_funcional, na.rm = TRUE),
            DP = sd(cap_funcional, na.rm = TRUE))
```

```{r warning=FALSE}
t.test(cap_funcional ~ sono_classe, paired = FALSE, df_ajustada)
```

## SF-16 - aspecto fisico
```{r}
df_ajustada |> 
  ggplot(aes(x = sono_classe,
             y = asp_fisico,
             color = sono_classe)) +
  geom_boxplot(varwidth = FALSE) +
  geom_jitter(width = 0.1) +
  theme_classic()
```

```{r}
df_ajustada |> 
  group_by(sono_classe) |> 
  summarise(média = mean(asp_fisico, na.rm = TRUE),
            DP = sd(asp_fisico, na.rm = TRUE))
```

```{r warning=FALSE}
t.test(asp_fisico ~ sono_classe, paired = FALSE, df_ajustada) 
```

## SF-16 - dor
```{r}
df_ajustada |> 
  ggplot(aes(x = sono_classe,
             y = dor,
             color = sono_classe)) +
  geom_boxplot(varwidth = FALSE) +
  geom_jitter(width = 0.1) +
  theme_classic()
```

```{r}
df_ajustada |> 
  group_by(sono_classe) |> 
  summarise(média = mean(dor, na.rm = TRUE),
            DP = sd(dor, na.rm = TRUE))
```

```{r warning=FALSE}
t.test(dor ~ sono_classe, paired = FALSE, df_ajustada) 
```

## SF-16 - estados geral de saude
```{r}
df_ajustada |> 
  ggplot(aes(x = sono_classe,
             y = estado_geral_saude,
             color = sono_classe)) +
  geom_boxplot(varwidth = FALSE) +
  geom_jitter(width = 0.1) +
  theme_classic()
```

```{r}
df_ajustada |> 
  group_by(sono_classe) |> 
  summarise(média = mean(estado_geral_saude, na.rm = TRUE),
            DP = sd(estado_geral_saude, na.rm = TRUE))
```

```{r warning=FALSE}
t.test(estado_geral_saude ~ sono_classe, paired = FALSE, df_ajustada) 
```

## SF-16 - vitalidade
```{r}
df_ajustada |> 
  ggplot(aes(x = sono_classe,
             y = vitalidade,
             color = sono_classe)) +
  geom_boxplot(varwidth = FALSE) +
  geom_jitter(width = 0.1) +
  theme_classic()
```

```{r}
df_ajustada |> 
  group_by(sono_classe) |> 
  summarise(média = mean(vitalidade, na.rm = TRUE),
            DP = sd(vitalidade, na.rm = TRUE))
```

```{r warning=FALSE}
t.test(vitalidade ~ sono_classe, paired = FALSE, df_ajustada) 
```

## SF-16 - aspectos sociais
```{r}
df_ajustada |> 
  ggplot(aes(x = sono_classe,
             y = aspec_sociais,
             color = sono_classe)) +
  geom_boxplot(varwidth = FALSE) +
  geom_jitter(width = 0.1) +
  theme_classic()
```

```{r}
df_ajustada |> 
  group_by(sono_classe) |> 
  summarise(média = mean(aspec_sociais, na.rm = TRUE),
            DP = sd(aspec_sociais, na.rm = TRUE))
```

```{r warning=FALSE}
t.test(aspec_sociais ~ sono_classe, paired = FALSE, df_ajustada)
```

## SF-16 - aspectos emocionais
```{r}
df_ajustada |> 
  ggplot(aes(x = sono_classe,
             y = aspec_emocionais,
             color = sono_classe)) +
  geom_boxplot(varwidth = FALSE) +
  geom_jitter(width = 0.1) +
  theme_classic()
```

```{r}
df_ajustada |> 
  group_by(sono_classe) |> 
  summarise(média = mean(aspec_emocionais, na.rm = TRUE),
            DP = sd(aspec_emocionais, na.rm = TRUE))
```

```{r warning=FALSE}
t.test(aspec_emocionais ~ sono_classe, paired = FALSE, df_ajustada) 
```

## SF-16 - saude mental
```{r}
df_ajustada |> 
  ggplot(aes(x = sono_classe,
             y = saude_mental,
             color = sono_classe)) +
  geom_boxplot(varwidth = FALSE) +
  geom_jitter(width = 0.1) +
  theme_classic()
```

```{r}
df_ajustada |> 
  group_by(sono_classe) |> 
  summarise(média = mean(saude_mental, na.rm = TRUE),
            DP = sd(saude_mental, na.rm = TRUE))
```

```{r warning=FALSE}
t.test(saude_mental ~ sono_classe, paired = FALSE, df_ajustada) 
```

## SF-16 - dominio físico
```{r}
df_ajustada |> 
  ggplot(aes(x = sono_classe,
             y = sf_fisico,
             color = sono_classe)) +
  geom_boxplot(varwidth = FALSE) +
  geom_jitter(width = 0.1) +
  theme_classic()
```

```{r}
df_ajustada |> 
  group_by(sono_classe) |> 
  summarise(média = mean(sf_fisico, na.rm = TRUE),
            DP = sd(sf_fisico, na.rm = TRUE))
```

```{r warning=FALSE}
t.test(sf_fisico ~ sono_classe, paired = FALSE, df_ajustada) 
```

## SF-16 - dominio mental
```{r}
df_ajustada |> 
  ggplot(aes(x = sono_classe,
             y = sf_mental,
             color = sono_classe)) +
  geom_boxplot(varwidth = FALSE) +
  geom_jitter(width = 0.1) +
  theme_classic()
```

```{r}
df_ajustada |> 
  group_by(sono_classe) |> 
  summarise(média = mean(sf_mental, na.rm = TRUE),
            DP = sd(sf_mental, na.rm = TRUE))
```

```{r warning=FALSE}
t.test(sf_mental ~ sono_classe, paired = FALSE, df_ajustada) 
```


CONCLUSÕES PARCIAIS

Pacientes "Mal dormidores" tem uma menor massa magra (absoluta e corrigida pelo IMC) e força de preensão manual (absoluta e corrigida pelo IMC) do que idosos "bons dormidores". Com relação aos parametros da qualidade de vida avaliada pelo SF-36, obesos classificados como mal dormidores apresentaram um menor escore nos parametros aspecto físico, dor, estado geral de saúde, vitalidade e saúde mental quando comparado com obesos classificados como bons dormidores. Quando analisados em os dominios físico em mental, mals dormidores apresentaram pior escore do que bons dormidores.

# VERIFICANDO AS ASSOCIAÇÕES

## Relação entre Escore global e massa magra

```{r}
df_ajustada |> 
  ggplot(mapping = aes(x = global_score,
                       y = mm)) + 
  geom_point() +
  geom_smooth(method = "lm") +
  theme_classic()

```

```{r warning=FALSE}
# REGRESSÃO NÃO AJUSTADA
modelo1 <- lm(mm ~ global_score, df_ajustada)
parameters::parameters(modelo1)
```

```{r warning=FALSE}
# REGRESSÃO AJUSTADA - sexo, idade, IMC
modelo2 <- lm(mm ~ global_score + sexo + idade, df_ajustada)
parameters::parameters(modelo2)
```

```{r warning=FALSE}
# REGRESSÃO AJUSTADA - sexo, idade, IMC
modelo2 <- lm(mm ~ global_score + sexo + idade + imc + dm2 + pulmonary + has + psychiatric_diseases + rheumatic_diseases, df_ajustada)
parameters::parameters(modelo2)
```

## Relação entre Escore global e massa magra corrigida pelo IMC

```{r}
df_ajustada |> 
  ggplot(mapping = aes(x = global_score,
                       y = mm_imc)) + 
  geom_point() +
  geom_smooth(method = "lm") +
  theme_classic()

```

```{r}
# REGRESSÃO NÃO AJUSTADA
modelo3 <- lm(mm_imc ~ global_score, df_ajustada)
parameters::parameters(modelo3)
```
```{r warning=FALSE}
# REGRESSÃO AJUSTADA - sexo, idade, IMC
modelo2 <- lm(mm_imc ~ global_score + sexo + idade, df_ajustada)
parameters::parameters(modelo2)
```

```{r warning=FALSE}
# REGRESSÃO AJUSTADA - sexo, idade, IMC
modelo2 <- lm(mm_imc ~ global_score + sexo + idade + imc + dm2 + pulmonary + has + psychiatric_diseases + rheumatic_diseases, df_ajustada)
parameters::parameters(modelo2)
```

## Relação entre Escore global e handgrip

```{r}
df_ajustada |> 
  ggplot(mapping = aes(x = global_score,
                       y = hg)) + 
  geom_point() +
  geom_smooth(method = "lm") +
  theme_classic()

```

```{r}
# REGRESSÃO NÃO AJUSTADA
modelo5 <- lm(hg ~ global_score, df_ajustada)
parameters::parameters(modelo5)
```

```{r}
# REGRESSÃO AJUSTADA - sexo, idade, IMC
modelo6 <- lm(hg ~ global_score  + sexo + idade, df_ajustada)
parameters::parameters(modelo6)
```

```{r warning=FALSE}
# REGRESSÃO AJUSTADA - sexo, idade, IMC
modelo2 <- lm(hg ~ global_score + sexo + idade + imc + dm2 + pulmonary + has + psychiatric_diseases + rheumatic_diseases, df_ajustada)
parameters::parameters(modelo2)
```


## Relação entre Escore global e handgrip/IMC

```{r}
df_ajustada |> 
  ggplot(mapping = aes(x = global_score,
                       y = hg_imc)) + 
  geom_point() +
  geom_smooth(method = "lm") +
  theme_classic()

```

```{r}
# REGRESSÃO NÃO AJUSTADA
modelo7 <- lm(hg_imc ~ global_score, df_ajustada)
parameters::parameters(modelo7)
```

```{r}
# REGRESSÃO AJUSTADA - sexo, idade, IMC
modelo8 <- lm(hg_imc ~ global_score + sexo + idade + imc + n_comor_classe, df_ajustada)
parameters::parameters(modelo8)
```

```{r warning=FALSE}
# REGRESSÃO AJUSTADA - sexo, idade, IMC
modelo2 <- lm(hg_imc ~ global_score + sexo + idade + imc + dm2 + pulmonary + has + psychiatric_diseases + rheumatic_diseases, df_ajustada)
parameters::parameters(modelo2)
```

## Relação entre escore global e sf-36 dominio físico 

```{r}
df_ajustada |> 
  ggplot(mapping = aes(x = global_score,
                       y = sf_fisico)) + 
  geom_point() +
  geom_smooth(method = "lm") +
  theme_classic()

```

```{r}
# REGRESSÃO NÃO AJUSTADA
modelo9 <- lm(sf_fisico ~ global_score, df_ajustada)
parameters::parameters(modelo9)
```

```{r}
# REGRESSÃO AJUSTADA - sexo, idade, IMC
modelo10 <- lm(sf_fisico ~ global_score + sexo + idade, df_ajustada)
parameters::parameters(modelo10)
```


```{r warning=FALSE}
# REGRESSÃO AJUSTADA - sexo, idade, IMC
modelo2 <- lm(sf_fisico ~ global_score + sexo + idade + imc + dm2 + pulmonary + has + psychiatric_diseases + rheumatic_diseases, df_ajustada)
parameters::parameters(modelo2)
```

## Relação entre escore global e sf-36 dominio mental 

```{r}
df_ajustada |> 
  ggplot(mapping = aes(x = global_score,
                       y = sf_mental)) + 
  geom_point() +
  geom_smooth(method = "lm") +
  theme_classic()

```

```{r}
# REGRESSÃO NÃO AJUSTADA
modelo11 <- lm(sf_mental ~ global_score, df_ajustada)
parameters::parameters(modelo11)
```

```{r}
# REGRESSÃO AJUSTADA - sexo, idade, IMC
modelo12 <- lm(sf_mental ~ global_score  + sexo + idade, df_ajustada)
parameters::parameters(modelo12)
```

```{r warning=FALSE}
# REGRESSÃO AJUSTADA - sexo, idade, IMC
modelo2 <- lm(sf_mental ~ global_score + sexo + idade + imc + dm2 + pulmonary + has + psychiatric_diseases + rheumatic_diseases, df_ajustada)
parameters::parameters(modelo2)
```

# NOVAS CONCLUSÕES

Como visto antes, tanto a massa magra quando a força de preensão manual parecem sofrer alguma influência do status de sono do idoso, ou seja, quanto pior o escore de sono (mal-dormidor) menor a massa magra absoluta e relativa. Tendo em vista essa influência, é razoavelmente lógico imaginar que a qualidade do sono seja preditor da massa magra e força de preensão manual. Após analisar os resultados das regressões, podemos observar que o escore de qualidade do sono é um preditor da massa magra (absoluta e relativa) e força de preensão manual (absoluta e relativa) de idosos independente do sexo, idade e IMC.




